【裁判字號】    92,上訴,2358
【裁判日期】    921020
【裁判案由】    毒品危害防制條例
【裁判全文】
臺灣高等法院刑事判決                         九十二年度上訴字第二三五八號
    上  訴  人  臺灣板橋地方法院檢察署檢察官
    被      告  乙○○
    指定辯護人  本院公設辯護人 甲○○
右列上訴人因被告違反毒品危害防制條例案件，不服臺灣板橋地方法院九十二年度訴
字第一０七四號，中華民國九十二年六月二日第一審判決（起訴案號：臺灣板橋地方
法院檢察署九十一年度偵字第二三一六八號），提起上訴，本院判決如左：
    主  文
原判決撤銷。
乙○○運輸第二級毒品，處有期徒刑年陸月。
扣案之第二級毒品ＭＤＭＡ拾顆（合計淨重柒點捌柒公克，包裝重零點伍貳公克）
、第三級毒品ＫＥＴＡＭＩＮＥ（分裝為拾瓶，合計淨重柒點肆捌公克，包裝重拾壹
點參柒公克），均沒收銷燬之，外包裝袋貳只及空瓶拾個均沒收。
    事  實
一、被告乙○○於民國九十一年十二月二日十五時許，受年籍不詳綽號「阿傑」之成
    年男子之託，代為運輸第二級毒品ＭＤＭＡ三十顆及第三級毒品Ｋ他命十瓶，至
    臺北縣板橋市○○○路○段五十號總動員ＫＴＶ前欲交付與不詳人士。綽號「阿
    傑」之人並允諾將予乙○○不詳之酬傭作為運輸之代價。乙○○應允，而將前開
    第二級毒品ＭＤＭＡ及第三級毒品Ｋ他命分別藏匿於其所穿襪子中，自臺北縣中
    和市某處前往期約之地點臺北縣板橋市○○○路○段五十號總動員ＫＴＶ前，嗣
    於同日十六時三十分許，在臺北縣板橋市○○○路○段五十號前為警當場查獲，
    並扣得前開毒品ＭＤＭＡ三十顆及Ｋ他命十瓶。
二、案經台北市警察局中山分局移送臺灣板橋地方法院檢察署檢察官偵查起訴。
    理  由
一、訊據被告乙○○矢口否認涉犯前揭犯行，辯稱：伊並未運輸第二、三級毒品，毒
    品係供自己施用，並未幫人運送，在警局所做之筆錄都是警察寫了之後叫我唸後
    簽名的云云。
二、經查：
（一）、關於被告運輸第二級毒品ＭＤＭＡ及第三級毒品Ｋ他命之右開犯罪事實，迭
        據被告乙○○於警訊及檢察官訊問時自白不諱。伊於警訊時供承：「九十一
        年十二月二日十五時許，綽號「阿傑」之男子來找我，交給我第二級毒品Ｍ
        ＤＭＡ三十顆及第三級毒品Ｋ他命十瓶，叫我攜帶該批毒品至臺北縣板橋市
        ○○○路一段五十號總動員ＫＴＶ前與不詳人士交易，在等候時為警查獲。
        」（見灣板橋地方法院檢察署偵查卷第六頁筆錄）。又於偵查中坦承：「（
        扣案之ＭＤＭＡ及Ｋ他命何人所有？）是名叫阿傑之男子給我的，要我去板
        橋市○○○路○段五十號前，等人打電話給我，等他出面把ＭＤＭＡ及Ｋ他
        命交給他。」（見同上偵查卷第二五頁筆錄），於檢察官訊問時復供稱：「
        （扣案毒品何來？）九十一年十二月二日十五時許，綽號「阿傑」之男子打
        電話給我，在板橋市總動員ＫＴＶ前給我。並交給我一支行動電話，告稱有
        人會打電話進來，與我約時間、地點，我再赴約，把毒品交給該人。」（見
        臺灣板橋地方法院檢察署偵查卷第三三頁筆錄）。渠於原審調查時又稱：「
        （在你身上查獲何物？）搖頭丸三十顆及Ｋ他命十瓶在腳上襪子」等語（見
        原審卷第二一頁筆錄），又證人即查獲本案之警員張理全於原審調查時證稱
        ：「（現場查獲何物？）在被告身上查獲搖頭丸」等語（見原審卷第二一頁
        筆錄），而上開毒品為警查獲時係以透明塑膠袋包裝，並有照片一幀附卷可
        稽（見同上偵卷第十頁、第十一頁）。是被告之上開自白核與證人張理全所
        證相符，被告自白其運輸上開毒品足堪認定。
（二）、扣案三十顆藥丸及十瓶藥物，經送請法務部調查局鑑定結果，三十顆藥丸含
        第二級毒品ＭＤＭＡ成分，合計淨重七點八七公克，包裝重０．五二公克。
        十瓶藥物鑑定結果含第三級毒品ＫＥＴＡＭＩＮＥ成分（簡稱Ｋ他命），合
        計淨重七點四八公克，包裝重十一點三七公克，此有該局九十二年二月二十
        五調科壹字第０９２６２６００４１０號鑑驗通知書一份附卷可憑（見臺灣
        板橋地方法院檢察署偵查卷第四０頁）。
（三）、被告於原審審訊時翻異前詞，辯稱：「當時買來自己食用」、「（何以到南
        雅南路？）與朋友去唱歌，並帶毒品」（見原審卷第二二頁筆錄）、「（查
        扣物是何人所有？）是阿傑拿給我的，是向他買的，要給自己和玩的朋友食
        用」（見原審卷第二三頁筆錄），於本院九十二年九月二十九日審理時則稱
        ：「那真的是我自己要吃的」云云。惟查，被告於偵查中已供稱：沒有施用
        Ｋ他命（見臺灣板橋地方法院檢察署偵查卷第二五頁筆錄），被告之供述顯
        見前後不符，況扣案之毒品數量非小，價值不斐，參之被告案發當時係從事
        水電工之工作（見臺灣板橋地方法院檢察署偵查卷第五頁），以其年齡及資
        力，衡之常理，應無法購買大量毒品供自己及朋友免費施用，是其於原審及
        本院時更易前詞，顯係事後卸責之詞，不足採信。
（四）、至於被告於原審辯稱：「被抓時，在警車、警局都被打，二人都有打，．．
        ．當時買來自己食用，筆錄寫好叫我唸出來．．．制作筆錄完畢時，李說我
        不配合他，就打我，再拿錄音機來錄．．．（何以到南雅南路？）與朋友去
        唱歌，並帶毒品，是向小傑買的．．．（對於九十一年十二月三日偵查筆錄
        有何意見？）他們有打我，叫我配合」云云（見原審卷第二二頁），並於本
        院九十二年九月二十九日審理時辯稱：「在警局做的筆錄都是警察寫了之後
        叫我唸後簽名」、「我在警局真的有被他們打」。惟查：被告於偵訊時坦承
        確有運送第二級毒品及第三級毒品之犯行，已如前述，且被告具體供述受他
        人委託運送毒品之過程，非語帶模糊，復經該署第二次訊問時，被告仍為同
        一之自白，始終未為刑求之抗辯，且均核與上開警詢所供相符。另經原審調
        閱被告初入臺灣台北看守所之入所健康檢查資料，並由被告本人註記無任何
        內外傷等情，有該所九十二年五月十三日北所衛字第０九二０００三九五八
        號函檢附之新收被告內外傷紀錄表可查（見原審卷第三三頁），從而被告於
        原審及本院審理時所為之刑求抗辯，為無理由，尚難遽為有利被告之認定。
（五）、綜上，被告所辯，顯屬事後翻異卸責之詞，不足採信，被告運送第二級及第
        三級毒品之犯行，洵堪認定。
三、按ＭＤＭＡ係毒品危害防制條例第二條第二項第二款所列之第二級毒品，Ｋ他命
    係毒品危害防制條例第二條第二項第三款所列之第三級毒品，核被告乙○○運輸
    第二級及第三級毒品之行為，係一行為而觸犯毒品危害防制條例第四條第二項之
    運輸第二級毒品罪及第三項之運送第三級毒品罪，依刑法第五十五條之規定，應
    從一重之運輸第二級毒品罪處斷。又被告持有第二級毒品ＭＤＭＡ及第三級毒品
    Ｋ他命之低度行為，為運輸之高度行為所吸收，不另論罪。
四、原審以不能證明被告犯罪，判決諭知被告無罪，固非無見。惟被告於檢察官偵查
    中之自白，非出於不正之方法取得，甚屬明確，核與被告於警訊中供述之情節均
    相符合，非不可採，足認被告於警詢及檢察官偵查中所述，均屬實在，原審未為
    詳查，遽為被告無罪之諭知，其認事用法難謂無誤，是公訴人上訴意旨指摘原判
    決不當為有理由，自應由本院撤銷原判決改判。爰審酌被告年僅二十餘歲，並無
    任何前科，此有本院被告全國前案紀錄表附卷可稽，核其所犯上開之罪，係因貪
    圖小利，始在綽號「阿傑」之人慫恿誘惑下罹犯重典，其本人僅為「阿傑」利用
    之工具，並非主謀，且就運輸系爭毒品之全部犯罪過程觀之，情節尚非重大，在
    客觀上若量處最輕之七年以上有期徒刑，仍嫌過重，衡情非無可憫，爰依刑法第
    五十九條之規定減輕其刑，判處有期徒刑三年六月。
五、扣案之ＭＤＭＡ三十顆（合計淨重七點八七公克，包裝重０．五二公克）、第三
    級毒品ＫＥＴＡＭＩＮＥ（分裝為十瓶，合計淨重七點四八公克，包裝重十一點
    三七公克），係被告所運輸之毒品，屬違禁物，應依毒品危害防制條例第十八條
    第一項前段規定，宣告沒收銷燬之。其餘扣案之外包裝袋二只、空瓶十個，係供
    犯罪所用之物，均依同條例第十九條第一項規定宣告沒收。
據上論斷，應依刑事訴訟法第三百六十九條第一項前段、第三百六十四條、第二百九
十九條第一項前段，毒品危害防制條例第四條第二項、第三項、第十八條第一項前段
、第十九條第一項，刑法第十一條前段、第五十五條、第五十九條，判決如主文。
本案經檢察官陳明光到庭執行職務。
中      華      民      國      九十二     年     十     月   二十      日
                                台灣高等法院刑事第二十一庭
                                    審判長法  官  葉  騰  瑞
                                          法  官  黃  國  忠
                                          法  官  江  國  華
右正本證明與原本無異。
如不服本判決，應於收受送達後十日內向本院提出上訴書狀，其未敘述上訴之理由者
並得於提起上訴後十日內向本院補提理由書（均須按他造當事人之人數附繕本）。
                                          書記官  王  嗣  瑩
中      華      民      國    九十二    年     十一     月      五      日
附錄：本案論罪科刑法條全文
毒品危害防制條例第四條第二項
製造、運輸、販賣第一級毒品者，處死刑或無期徒刑；處無期徒刑者，得併科新台幣
一千萬元以下罰金。
製造、運輸、販賣第二級毒品者，處無期徒刑或七年以上有期徒刑，得併科新台幣七
百萬元以下罰金。
製造、運輸、販賣第三級毒品者，處五年以上有期徒刑，得併科新台幣五百萬元以下
罰金。
製造、運輸、販賣專供製造或施用毒品之器具者，處一年以上七年以下有期徒刑，得
併科新台幣一百萬元以下罰金。
前四項之未遂犯罰之。


司法院資訊處製作；財團法人民間司法改革基金會備份。
